【裁判字號】    95,易更,1
【裁判日期】    950227
【裁判案由】    竊盜
【裁判全文】
臺灣屏東地方法院刑事判決
95年度易更字第1號
公  訴  人  臺灣屏東地方法院檢察署檢察官
被      告  甲○○
                    （另案在臺灣屏東監獄竹田分監受刑中）
上列被告因竊盜案件, 經檢察官聲請簡易判決處刑（93年度偵字
第3504號）, 本院裁定改以通常程序審理, 並於民國94年9 月27
日以94年易字第534 號判決免訴, 檢察官提起上訴後, 由臺灣高
等法院高雄分院於94年12月8 日以94年度上易字第775 號判決撤
銷原判決, 發回本院, 由本院就檢察官原聲請簡易判決處刑部分
及移送併辦部分（95年度偵字第172 、175 號）裁定以簡式審判
程序審理, 判決如下：
    主  文
甲○○共同連續竊盜, 累犯, 處有期徒刑壹年拾月。扣案汽車鑰
匙壹支沒收。
    事  實
一、甲○○曾於民國92年間, 因竊盜案件, 為本院以92年度易字
    第47號判決判處有期徒刑6 月確定, 並於93年2 月21執行完
    畢。然其不知悔改, 又於93年12月間, 另犯竊盜罪, 為本院
    於94年6 月28日以94年簡字第678 號判決判處有期徒刑4 月
    確定（現在監服刑中）。惟甲○○仍不知警惕, 竟又自94年
    7 月13日前揭判決正本送達檢察官之日後, 另行基於意圖為
    自己不法所有之概括犯意, 連續在下列時、地, 由其一人竊
    取他人財物或與陳俊男共同竊取他人財物:
    (一)94年7 月16日下午2 時許, 在屏東縣新園鄉○○村○○路
      236 號旁漁塭處, 由甲○○1 人徒手竊得丙○○所有之水
      車葉片2 片、底座1 座（合計價值新臺幣﹝下同﹞2,000
      元）, 並以機車載運離去, 準備前往資源回收場變賣。嗣
      於行經屏東縣新園鄉○○村○○路時, 為警發覺行跡可疑
      , 進而攔檢查獲（甲○○竊得之水車葉片、底座均已由丙○○領回）。
    (二)於94年10月16日17時許, 甲○○與陳俊男2 人基於犯意聯
      絡, 共同駕駛車號D5-2347 號自用小客車（該車係陳俊男
      竊得之贓車）前往乙○○位在屏東縣佳冬鄉○○村○○路
      8 之1 號之汽車保養廠（無人居住）, 自未上鎖之大門進
      入, 徒手竊取乙○○所有之馬達2 台、汽車冷氣機、變速
      器各1 台、老虎鉗1 支、汽車前輪輪承座1 對及廢鐵400
      公斤, 而以前開自用小客車載運離開（陳俊男竊盜部份由
      檢察官函送本院另案審理）。嗣於同年10月17日11時40分
      許, 為警在屏東縣竹田鄉○○村○○路55號前空地發現該
      車上放置馬達等物, 形跡可疑, 進而發現該車係遭竊之贓
      車而查獲。（甲○○所竊取之馬達、汽車冷氣機等物已由
      乙○○領回）。
    (三)甲○○明知陳俊男亟需汽車鑰匙作為行竊車輛之工具, 遂
      承前概括犯意,共同謀議, 由甲○○將其所有之汽車鑰匙1
      把交予陳俊男, 由陳俊男持該鑰匙, 先於94年9 月26日凌
      晨2 時許, 在屏東縣新園鄉○○路1 之1 號前, 竊取蕭明
      坤所有、車號6335-JQ 之自用小貨車1 部（價值約80,000
      元, 使用人為蕭坤明之配偶丁○○）, 得手後供陳俊男自
      己及甲○○代步之用。嗣於同年10月6 日, 在屏東縣南州
      鄉○○村○○路段處尋獲該車。復於94年10月3 日23時許
      , 由陳俊男在屏東縣新園鄉○○路115 號前, 以前揭鑰匙
      竊取陳振士所有、車號VX-3646 號自用小貨車1 部（價值
      約80,000元, 使用人為陳振士之配偶己○○）, 得手後供
      陳俊男自己及甲○○代步之用。嗣於同年月6 日, 在新園
      鄉○○村○○路旁尋獲該車。
    (四)94年10月6 日15時40分許, 甲○○搭乘陳俊男駕駛之車號
      WQ-7922 號自用小客車（該車為戊○○所有, 由陳俊男於
      94年10月5 日20時許, 在屏東縣新園鄉○○路168 號前獨
      自1 人徒手竊得）行經屏東縣東港鎮東港大橋時, 為警發
      覺該車係屬贓車, 進而追捕查獲上情, 並扣得甲○○交予
      陳俊男行竊前開車號6335-JQ 之自用小貨車及車號VX-364
      6 號自用小貨車之鑰匙1 支。
二、案經屏東縣警察局東港分局報請臺灣屏東地方法院檢察署檢
    察官偵查起訴及移送併辦。
    理  由
一、前開事實業據被告甲○○於警詢、偵查及本院審理中坦承不
    諱, 核與共犯陳俊男於警詢及偵查中供述之犯罪情節及證人
    即被害人丙○○、乙○○、丁○○及己○○等人於警詢中證
    述之被害情節相符, 且有贓物認領保管單1 紙附卷供憑, 及
    鑰匙1 支扣案可稽, 本件事證明確, 被告犯行堪以認定。
二、核被告甲○○所為, 係犯刑法第320 條第1 項之竊盜罪。檢
    察官聲請併辦意旨（95年偵字第175 號）雖認被告於事實欄
    一、(二)部分所載之行為, 係基於幫助竊盜之犯意為之, 且未
    實施構成要件行為, 故應論以刑法第320 條第1 項、第30條
    之幫助竊盜罪。惟按以自己共同犯罪之意思, 參與實施犯罪
    構成要件以外之行為, 或以自己共同犯罪之意思, 事先同謀
    , 而由其中一部分實施犯罪之行為者, 均為共同正犯, 司法
    院釋字第109 號解釋可資參照。經查: 本件被告於警詢及本
    院審理時已坦認: 「因為陳俊男跟我說, 他想竊汽車但是沒
    工具, 我就跟陳俊男說, 我這裡有一把汽車鑰匙, 你拿這把
    鑰匙去偷, 陳俊男就拿該把鑰匙去偷了。」、「他之前有告
    訴我他要偷車。」等情甚明（見屏東縣警察局東港分局東警
    分刑字第0940017422號卷第15頁、本院卷第24頁背面）, 且
    被告於陳俊男行竊得手後, 又共同使用該贓車代步, 足徵被
    告乃係基於自己共同犯罪之意思, 提供鑰匙予陳俊男下手行
    竊, 故應認為被告亦係共同正犯, 初不因被告未在場實施竊
    盜之犯罪構成要件行為, 而認為其僅係幫助犯, 聲請意旨對
    此容有誤會, 應予敘明。被告甲○○先後數次竊盜行為, 時
    間緊接, 所犯罪名相同, 顯係出於概括犯意反覆為之, 為連
    續犯, 爰依刑法第56條之規定以一罪論, 並加重其刑。被告
    甲○○與陳俊男2 人就前揭事實欄一、(二)(三)部分所載犯行有
    犯意聯絡及行為分擔, 均為共同正犯。又被告前有如事實欄
    所示之科刑及執行情形, 有台灣高等法院被告前案紀錄表附
    卷足憑, 其於刑之執行完畢後5 年內, 再犯本件有期徒刑之
    罪, 為累犯, 應依法加重其刑, 且因其同時有兩項刑之加重
    事由, 應依法遞加之。聲請意旨雖僅就被告於94年7 月16日
    下午2 時許之竊盜犯行聲請簡易判決處刑, 然檢察官就犯罪
    事實一部起訴者, 其效力及於全部, 本案被告於事實欄一、
    (二)(三)部分所載時地之竊盜犯行, 雖未記載在聲請書犯罪事實
    欄內, 然與前揭起訴部分有連續犯之關係, 已如前述, 本院
    自應就屬於裁判上一罪之該部犯罪事實一併加以裁判。爰審
    酌被告之智識程度, 曾有妨害自由、竊盜及違反毒品危害防
    制條例等多項犯罪前科（卷附臺灣高等法院被告前案紀錄表
    參照）, 素行不端, 本件犯罪之動機、目的、手段、所竊財
    物之價值, 被害人受損程度, 被告事後坦承犯行等一切情狀
    , 量處如主文所示之刑, 以資懲儆。扣案鑰匙1 支為供被告
    與陳俊男共同犯罪所用之物, 且為被告甲○○所有, 已據其
    供明, 應依法宣告沒收。
三、又檢察官聲請併辦意旨（95年偵字第172 、175 號）雖另以
    被告甲○○與陳俊男曾共同基於意圖為自己不法所有之犯意
    聯絡, 於94年10月16日17時許, 在高雄縣大寮鄉○○路62號
    「珍珠豹檳榔站」前, 共同徒手竊得庚○○所有、車號D5-2
    347 號自用小客車1 部; 並另基於幫助竊盜之犯意, 提供汽
    車鑰匙予陳俊男, 由陳俊男於94年10月5 日20時許, 持該鑰
    匙, 在屏東縣新園鄉○○村○○路168 號前, 竊取許鈞雄所
    有之車號WQ-7922 號自用小客車, 而認被告分別涉犯刑法第
    320 條第1 項之竊盜罪嫌及刑法第320 條第1 項、刑法第30
    條之幫助竊盜罪嫌。然查, 被告始終堅決否認有與陳俊男於
    94年10月16日, 在高雄縣大寮鄉共同竊取庚○○所有之車號
    D5-2347 號自用小客車, 檢察官及警方亦未曾就此部分犯罪
    事實訊問嫌犯陳俊男, 被害人庚○○更未指訴被告曾下手行
    竊該車, 因此公訴人所舉之證據尚不足以認定被告曾與陳俊
    男共同竊取車號D5-2347 號自用小客車。再查, 陳俊男於警
    詢及偵查中已就行竊車號WQ-7922 號自用小客車之部分事實
    供陳: 「車是因為鑰匙未拔下且車門未上鎖, 我直接發動引
    擎開走, 沒有共犯把風。」（屏東縣警察局東港分局東警分
    刑字第0940017422號卷第7 頁）及「該車鑰匙未拔下, 我就
    把車子偷走, 這是我一人作的。」（94年偵字第5008號卷第
    19頁）等語甚明, 並未表示曾持被告提供之鑰匙竊車, 被告
    亦否認曾共同竊取該車或對陳俊男之竊取行為施以任何助力
    , 是以聲請意旨認被告此部分涉有幫助竊盜罪嫌, 亦有未合
    。聲請併辦意旨所指之被告上開犯行既無從證明, 自與本件
    起訴部分無連續犯之裁判上一罪關係, 非本院所得併予審究
    , 應退回由檢察官處理。
據上論斷，應依刑事訴訟法第273 條之1 第1 項、第299 條第1
項前段, 刑法第28條、第56條、第320 條第1 項、第47條、第38
條第1 項第2 款, 判決如主文。
中    華    民    國    95    年    2     月    27    日
                  刑事第四庭    法  官  王以齊
以上正本證明與原本無異。
如不服本判決應於收受本判決送達後十日內向本院提出上訴書狀
，其未敘述上訴理由者，並得於提起上訴後十日內向本院補提理
由書狀（均須按他造當事人之人數附繕本）「切勿逕送上級法院
」
中    華    民    國    95    年    2     月    27    日
                                書記官  盧姝伶
附錄本判決論罪科刑法條：
刑法第320條第1項
意圖為自己或第三人不法之所有, 而竊取他人之動產者, 為竊盜
罪，處5 年以下有期徒刑、拘役或500 元以下罰金。


司法院資訊處製作；財團法人民間司法改革基金會備份。
